最高法院刑事裁定　　　　　　　九十六年度台抗字第二一七號
抗　告　人　台灣高等法院高雄分院檢察署檢察官
受　刑　人　甲　○
上列抗告人因受刑人妨害公務聲明異議案件，不服台灣高等法院
高雄分院中華民國九十六年三月二十八日撤銷台灣高雄地方法院
檢察署檢察官九十六年執字第三四三六號九十六年三月二十三日
對受刑人所核發之執行命令之裁定（九十六年度聲字第三八一號
），提起抗告，本院裁定如下：
    主  文
抗告駁回。
    理  由
原裁定略以：「一、本件異議人即受刑人甲○聲明異議意旨略以
：(一)、甲○迄今尚未收到最高法院之判決，卻於民國九十六年三
月二十四日收到台灣高雄地方法院檢察署四月三日發監執行通知
書，對甲○之人權侵害至極，且甲○未收到最高法院之判決，無
從審究該判決有無違背法令或聲請再審、非常上訴之事由，剝奪
甲○此項憲法所保障之訴訟權，是其執行之指揮顯非適當。(二)、
刑事訴訟法第四百五十七條第一項前段規定：執行裁判由為裁判
法院之檢察官指揮之，本件係二審有罪判決，應由台灣高等法院
高雄分院檢察署檢察官指揮，台灣高雄地方法院檢察署檢察官無
權指揮執行，自屬違法執行。(三)、依刑事訴訟法第四百八十四條
第一項規定聲明異議，懇請撤銷該不當執行命令等語。二、經查
：(一)、按刑事訴訟法第二百二十七條第一項規定：裁判製作裁判
書者，除有特別規定外，應以正本送達於當事人、代理人、辯護
人及其他受裁判之人。次按刑事訴訟法第四百五十七條規定執行
裁判由為裁判法院之檢察官指揮之。但其性質應由法院或審判長
、受命推事、受託推事指揮，或有特別規定者，不在此限。因駁
回上訴、抗告之裁判，或因撤回上訴、抗告而應執行下級法院之
裁判者，由上級法院之檢察官指揮之。前二項情形，其卷宗在下
級法院者，由該法院之檢察官指揮執行。又按檢察案件編號計數
分案報結實施要點第二項規定：檢察機關於收案後，應即在卷面
上編列卷宗號數。卷宗號數，應按年度、案件種類及收案次序，
分別編號。換言之，台灣高雄地方法院檢察署檢察官有權指揮執
行，係以本案確定判決正本業經合法送達於甲○，且該署檢察官
收受本案確定判決卷宗之情況，始得依法執行。(二)、受刑人甲○
因妨害公務案件，經本院（即台灣高等法院高雄分院）九十五年
度矚上訴字第一號判處有期徒刑一年二月，甲○不服上訴最高法
院，經最高法院於九十六年三月二十二日駁回上訴而告確定，有
上開二份判決書可憑。該案判決確定後，本案卷宗經最高法院檢
察署於九十六年三月二十七日以台平字第０九六０００三七八三
號函送台灣高等法院高雄分院檢察署，復經台灣高等法院高雄分
院檢察署於九十六年三月二十八日以高分檢三黃字第０五二七七
號函送台灣高雄地方法院檢察署等情，有上開函文二份可按，而
台灣高雄地方法院檢察署檢察官於『九十六年三月二十三日』即
對甲○核發執行命令，命甲○應於九十六年四月三日下午二時三
十分到案執行，然依上開函文，台灣高雄地方法院檢察署於九十
六年三月二十三日尚未收到本案卷宗，且經本院（即原裁定法院
）查閱上開執行案卷，並無甲○收受上開案件確定判決之送達回
證，是甲○尚未收受上開確定判決無誤。則台灣高雄地方法院檢
察署檢察官於九十六年三月二十三日在未收受本案確定判決卷宗
之情形下，竟對甲○核發上開執行命令，依上開說明，即有不當
，應予撤銷」等語。本件檢察官抗告意旨略以：依刑事訴訟法第
四百五十六條、第四百三十條規定，裁判於確定後依法即發生執
行之效力，縱有聲請再審，亦無法停止刑罰執行之效力。又刑事
訴訟法第四百五十七條有關執行裁判由為裁判法院之檢察官指揮
之。但其性質應由法院或審判長、受命推事、受託推事指揮，或
有特別規定者，不在此限。因駁回上訴、抗告而應執行下級法院
之裁判者，由上級法院之檢察官指揮之。前二項情形，其卷宗在
下級法院者，由該法院之檢察官指揮執行；然上開規定係就指揮
執行之機關所為之規定，非謂指揮執行機關必俟收受卷宗始得為
之。又本件係最高法院於九十六年三月二十二日檢附最高法院判
決主文通知及台灣高等法院高雄分院刑事判決正本一件函知最高
法院檢察署本案已判決確定，最高法院檢察署乃經該署（即抗告
人）函轉台灣高雄地方法院檢察署分案執行，該台灣高雄地方法
院檢察署立即發函限制甲○出境，並傳喚甲○應於九十六年四月
三日到案執行，上開執行程序依法辦理，並無違法。況台灣高雄
地方法院檢察署檢察官嗣於九十六年三月二十八日已收到全案卷
宗，為此依法提起抗告等語。惟按：抗告乃不服原法院之裁定，
請求直接上級法院撤銷或變更其裁定之救濟方法；倘抗告人藉抗
告程序請求將原法院之裁定撤銷或變更之目的已經完成，其抗告
之實益已不復存在，自應認其抗告為無理由。查本件原法院撤銷
台灣高雄地方法院檢察署檢察官九十六年三月二十三日所核發命
甲○應於同年四月三日下午二時三十分到案執行之執行命令後，
同署檢察官已另改定執行期日，並另核發命甲○應於九十六年四
月二十六日到案執行之執行命令，甲○並已依該執行命令到案，
經台灣高雄地方法院檢察署於同日發監執行，此經台灣高雄地方
法院檢察署九十六年五月八日以雄檢博嵐九十六執三四三六字第
０四０三六三號函覆本院在卷可參。茲受刑人甲○既已依該執行
命令入監執行，抗告人請求撤銷原裁定，以執行台灣高雄地方法
院檢察署檢察官九十六年三月二十三日核發（即九十六年執字第
三四三六號案，命受刑人甲○應於九十六年四月三日下午二時三
十分到案執行）之執行命令，其抗告之實益已因上開情事變更而
不存在，應認其抗告為無理由，予以駁回。
據上論結，應依刑事訴訟法第四百十二條，裁定如主文。
中　　華　　民　　國　九十六　年　　五　　月　 十七 　日
                      最高法院刑事第十一庭
                          審判長法官  林　永　茂
                                法官  洪　文　章
                                法官  蘇　振　堂
                                法官  蕭　仰　歸
                                法官  何　菁　莪
      本件正本證明與原本無異
                                      書  記  官
中　　華　　民　　國　九十六　年　　五　　月　二十一　日
                                                      Ｅ
